【裁判字號】    90,易,519
【裁判日期】    900330
【裁判案由】    傷害
【裁判全文】
臺灣板橋地方法院刑事判決                            九十年度易字第五一九號
    公  訴  人  臺灣板橋地方法院檢察署檢察官
    被      告  乙○○
右列被告因傷害案件，經檢察官提起公訴（八十九年度偵字第二二三一四號），本院
判決如左：
    主  文
乙○○連續傷害人之身體，累犯，處有期徒刑柒月。
    事  實
一、乙○○前因二次違反臺灣地區與大陸地區人民關係條例案件，經台灣士林地方法
    院分別判決有期徒刑四月及六月確定，並於民國（下同）八十八年三月三十日及
    八十九年一月二十七日各易科罰金執行完畢，猶不知警惕，乙○○與甲○○係夫
    妻關係，時因細故爭吵，乙○○竟基於傷害之概括犯意，連續於八十九年六月三
    日中午及同年九月十九日中午某時，在臺北縣永和市○○路一三八巷三弄一號住
    處，因細故發生爭執後，進而徒手毆打甲○○，致甲○○先後受有前額皮下血腫
    二乘二公分、右眼眶瘀傷七乘三公分、耳背瘀傷三乘二公分及後背部瘀青一乘一
    公分、左手肘處瘀青二乘一公分、左膝處瘀青二乘一公分、右膝處附近三處瘀傷
    之傷害。
二、案經甲○○訴請台灣板橋地方法院檢察署檢察官偵查起訴。
    理  由
一、訊據被告乙○○對於右揭犯罪事實坦承不諱，核與被害人甲○○指訴之情節相符
    ，並有診斷證明書二紙附卷可稽，本件事證明確，被告之犯行堪以認定。
二、核被告乙○○所為，係犯刑法第二百七十七條第一項之普通傷害罪。其先後二次
    犯行，時間緊接，犯罪構成要件相同，顯係基於概括犯意而反覆為之，應依刑法
    第五十六條連續犯規定論以一罪，並加重其刑。又被告前因違反臺灣地區與大陸
    地區人民關係條例案件，分別經台灣士林地方法院判決有期徒刑四月及六月確定
    ，並於八十八年三月三十日及八十九年一月二十七日各易科罰金執行完畢，有台
    灣高等法院檢察署刑案紀錄簡覆表附卷可參，五年以內再犯本件有期徒刑以上之
    罪，為累犯，依法遞加重其刑。爰審酌被告之前科素行、犯罪動機、目的、手段
    、所生危害及犯罪後坦承犯行等一切情狀，量處如主文所示之刑，以示懲儆。
據上論結，應依刑事訴訟法第二百九十九條第一項前段，刑法第五十六條、第二百七
十七條第一項、第四十七條、罰金罰鍰提高標準條例第一條前段，判決如主文。
本案經檢察官洪家原到庭執行職務。
中      華      民      國    九十      年      三      月     三十     日
                                      臺灣板橋地方法院刑事第五庭
                                          法  官  林  錫  凱
右正本證明與原本無異
如不服本判決應於送達後十日內向本院提出上訴狀
                                          書記官  林  兆  嘉
中      華      民      國    九十      年      四      月     二       日
附錄本案論罪科刑法條全文
中華民國刑法第二百七十七條(普通傷害罪)
傷害人之身體或健康者，處三年以下有期徒刑、拘役或一千元以下罰金。犯前項之罪
因而致人於死者，處無期徒刑或七年以上有期徒刑；致重傷者，處三年以上十年以下
有期徒刑。


司法院資訊處製作；財團法人民間司法改革基金會備份。
